臺灣高雄地方法院刑事判決                          九十一年度交訴字第八號
    公  訴  人  臺灣高雄地方法院檢察署檢察官
    被      告  丙○○
右列被告因公共危險案件，經檢察官提起公訴（九十年度偵字第二一六四三號），本
院判決如左：
    主  文
丙○○駕駛動力交通工具肇事，致人受傷而逃逸，處有期徒刑柒月，緩刑貳年。
    事  實
一、丙○○於民國九十年八月二十六日凌晨五時三十分許，駕駛車牌號碼ＲＨ─三二
    三二號自小客車搭載友人林東保，沿高雄市左營區○○○路由南往北方向行駛，
    途經該路四四二號前時，適有戊○○○沿該路牽著腳踏車由北向南逆向行走而來
    ，丙○○因車速過快，見狀煞避不及，致其所駕駛自小客車之右前車頭處撞擊戊
    ○○○所牽之腳踏車，戊○○○因之受創倒地，受有「骨盆骨折、肝撕裂傷內出
    血、趾骨骨折、右側血胸、胸椎骨折」等傷害（過失傷害部分業經撤回告訴，並
    經檢察官不起訴處分確定），丙○○所駕駛之自小客車並失控打滑，而連續撞擊
    停放在該路四○五號前，分別為甲○○所有之車牌號碼ＸＶ─六○○一號及丁○
    ○所有之車牌號碼ＸＶ—八三四五號等二部自小客車，並撞及該路四○九之一號
    乙○○所有房屋之鐵捲門。丙○○明知駕駛自小客車肇事致人受傷，不僅未停車
    照料傷者及留置現場等待警方前往處理，竟基於肇事逃逸之犯意，隨即駕駛該自
    小客車逃離現場。嗣因丙○○該自小客車前保險桿及車牌，因上開碰撞而掉落現
    場，為警據報而循線查獲。
二、案經高雄市政府警察局左營分局報請台灣高雄地方法院檢察署檢察官偵查起訴。
    理  由
一、訊據被告丙○○固坦認確有於右揭時、地，駕駛上開自小客車，因車速過快，煞
    避不及，致其所駕駛自小客車之右前車頭處撞擊戊○○○，戊○○○因之受創倒
    地，受有前開傷害，該自小客車並失控打滑，而連續撞擊停放在該路四○五號前
    之車牌號碼ＸＶ─六○○一號及ＸＶ—八三四五號等二部自小客車，並撞及該路
    四○九之一號房屋之鐵捲門，隨即離開事故現場之事實不諱，惟矢口否認有何駕
    車肇事逃逸之犯行，辯稱：伊當時認為已閃躲過去，未撞及戊○○○，而伊因為
    閃躲戊○○○致自小客車失控打滑，撞擊該處停放之自小客車，並撞及該處房屋
    之鐵捲門，一時緊張，始隨即駕駛該自小客車逃離現場云云。惟查：
  (一)被告確有於右揭時、地，駕駛上開自小客車，因車速過快，煞避不及，致其所駕
    駛自小客車之右前車頭處撞擊戊○○○，戊○○○因之受創倒地，受有前開傷害
    ，該自小客車並失控打滑，而連續撞擊停放在該處之車牌號碼ＸＶ─六○○一號
    及ＸＶ—八三四五號等二部自小客車，並撞及該路四○九之一號房屋之鐵捲門，
    隨即離開事故現場等事實，業據被告於警訊及偵、審時均供承不諱，核與證人即
    被害人戊○○○於警訊及偵查時證述之情節大致相符，並證人即搭乘被告所駕駛
    自小客車之林東保於警訊及偵查時、證人即遭被告自小客車撞擊之車主及屋主甲
    ○○、丁○○及乙○○於警訊時均證述屬實，且有道路交通事故調查報告表及現
    場照片十二張附卷可稽，而被害人戊○○○因本件車禍致受有前開傷害，有診斷
    證明書乙紙在卷可證。是此部分之事實，堪信為真實。
  (二)證人即搭乘被告所駕駛自小客車之林東保於警訊及偵查時證述：當天伊與被告係
    前去找朋友，回去途中經過左營大路，當時車速約八、九十公里，感覺很快，路
    上沒有車子，被告之自小客車剛好轉彎，突見有一位騎腳踏之婦人逆向而來，在
    此之前伊並沒有看到，撞到了才看到，被告原本往右轉，要閃躲該腳踏車而往左
    ，車子因而打滑，被告之自小客車前右側輪胎引擎蓋擦撞到被害人，又衝撞對向
    二輛自小客車，並撞進人家店面，伊向被告表示留在現場處理，不要怕，因被告
    有氣喘，臉色蒼白並發抖，他說不行他會怕，就將車開走，伊知道被告之自小客
    車確有撞到被害人，且因在清晨，撞擊聲蠻大聲的等語，證人即被害人戊○○○
    於警訊及偵查時證稱：伊於九十年八月二十六日上午五時三十分許，牽著腳踏車
    沿左營大路行走，在該路四四二號前，遭被告自小客車撞擊腳踏車前輪，伊整個
    人即彈起，後就昏倒過去，醒來時即在醫院加護病房等語。準此，搭乘被告所駕
    駛自小客車之證人林東保既知被告之自小客車確有撞擊被害人之腳踏車，並稱因
    當時係清晨時分，撞擊聲蠻大的，則被告焉會不察，而認為其已閃躲過去而未撞
    及被害人？又觀之卷附腳踏車車損照片，被害人戊○○○之腳踏車前輪輪圈扭曲
    嚴重，足見車禍當時有一定程度之撞擊力，是被告豈會不知確有撞及被害人？綜
    上，被告所辯上情顯係事後推諉之詞，不足採信。從而，本件事證明確，被告上
    開犯行，已堪認定。
二、核被告丙○○所為，係犯刑法第一百八十五條之四之駕車肇事逃逸罪。爰審酌被
    告之品行，肇事後不僅未救護傷者，反駕車逃逸，惡性非輕，惟念及被告事後已
    與被害人達成民事和解，並與上開遭被告撞及致受有損害之自小客車及屋主等人
    達成民事和解，有和解書四紙足憑，被害人所受傷害，及犯後態度等一切情狀，
    量處如主文所示之刑，以資懲儆。又被告前雖受有期徒刑以上刑之宣告，即於八
    十五年間因違反麻醉藥品管理條例案件，經法院判處有期徒刑四月，如易科罰金
    以三百元折算一日確定，於八十五年八月十三日易科罰金執行完畢，於執行完畢
    後五年以內未曾受有期徒刑以上刑之宣告，有台灣高等法院被告全國前案紀錄表
    可按，因一時失慮，偶罹刑典，經此偵審程序及刑之宣告，應知警惕，而無再犯
    之虞，且事後已與被害人達成民事和解，本院認前開所宣告之刑，以暫不執行為
    適當，並宣告緩刑二年，以啟自新。
據上論斷，應依刑事訴訟法第二百九十九條第一項前段，刑法第一百八十五條之四、
、第七十四條第二款，判決如主文。
本案經檢察官洪期榮到庭執行職務。
中      華      民      國        九十一    年      五    月八    日
                                  臺灣高雄地方法院刑事第六庭
                                      法  官   洪榮家
右正本證明與原本無異。
如不服本判決，應於判決送達後十日內，向本院提出上訴狀。
                                      書記官   陳寰瑛
中      華      民      國        九十一    年      五    月      八    日
附錄本案論罪科刑法條全文：
刑法第一百八十五條之四：
  駕駛動力交通工具肇事，致人死傷而逃逸者，處六月以上五年以下有期徒刑。
